zh-CN: 苍蝇拍类型: 电池式; 插电式; 充电式; 手动; 伸缩手柄; 其他
hu: Légycsapó típusa: Elektromos akkumulátoros; Elektromos csatlakozó; Elektromos, újratölthető; Kézi; Teleszkópos fogantyú; Egyéb
it: Tipo di scacciamosche: Elettrico alimentato a batteria; Elettrico alimentato a presa; Elettrico ricaricabile; Manuale; Manico telescopico; Altro
tr: Sinek öldürücü tipi: Pilli elektrikli; Fişli elektrikli; Şarj edilebilir elektrikli; Manuel; Teleskopik saplı; Diğer
de: Fliegenklatschentyp: Elektrisch batteriebetrieben; Elektrisch, anschließbar; Elektrisch wiederaufladbar; Manuell; Teleskopgriff; Sonstiges
pl: Typ łapki na muchy: Elektryczna na baterie; Elektryczna sieciowa; Elektryczna akumulatorowa; Ręczny; Z teleskopową rączką; Pozostałe
lt-LT: Musgaudžio tipas: Elektrinis akumuliatorinis; Elektrinis papildinys; Elektrinis įkraunamas; Rankinis; Teleskopinė rankena; Kita
sv: Typ av flugsmälla: Elektrisk batteridriven; Elektriskt plugin-program; Elektriskt uppladdningsbart; Manuell; Teleskopiskt Handtag; Övrigt
nb: Fluesmekkertype: Elektrisk batteridrevet; Elektrisk tillegg; Elektrisk oppladbar; Manuell; Teleskopisk referanse; Annet
fi: Kärpäslätkän tyyppi: Akkukäyttöinen; Verkkovirtakäyttöinen; Sähkökäyttöinen ladattava; Manuaalinen; Teleskooppikahva; Muu
sl-SI: Vrsta lopatice za muhe: Električni na baterije; Električni vtič; Električni polnilnik; Ročni; Teleskopski ročaj; Druga
vi: Loại vỉ đập ruồi: Chạy bằng pin điện; Cắm điện trực tiếp; Sạc điện; Thủ công; Tay cầm thu rút; Khác
ro-RO: Tipul de plici: Alimentat cu baterii electrice; Electric cu fișă; Reîncărcabil electric; Manual; Mâner telescopic; Altele
ja: ハエたたきの種類: 電気バッテリー駆動; 電気プラグイン; 電気充電式; 手動; 伸縮ハンドル; その他
cs: Typ plácačky na mouchy: Elektrická, na baterie; Elektrická, do zásuvky; Elektrická, dobíjecí; Ruční; Teleskopická rukojeť; Jiné
sk-SK: Typ mucholapky: Elektrické napájanie z batérie; Elektrický do zásuvky; Elektrický nabíjateľný; Manuálny; Teleskopická rukoväť; Iné
el: Τύπος μυγοσκοτώστρας: Ηλεκτρική με μπαταρίες; Ηλεκτρική plug-in; Ηλεκτρική επαναφορτιζόμενη; Χειροκίνητη; Τηλεσκοπική λαβή; Άλλο
ru: Тип мухобойки: Электрическая аккумуляторная; Электрическая от сети; Электрическая перезаряжаемая; Ручная; Телескопическая рукоятка; Другая
zh-TW: 蒼蠅拍類型: 電動 (電池式); 電動 (插頭式); 電動 (充電式); 手動; 伸縮把手; 其他
ko: 파리채 유형: 전기 배터리 구동; 전기 플러그인; 전기 충전식; 수동; 텔레스코픽 핸들; 기타
nl: Type vliegenmepper: Elektrisch, op batterijen; Elektrisch (stekker); Elektrisch oplaadbaar; Handmatig; Telescopische steel; Overig
pt-BR: Tipo de mata-moscas: Alimentado por bateria elétrica; Elétrico com plugue; Recarregável elétrico; Manual; Alça telescópica; Outro
es: Tipo de matamoscas: Eléctrico alimentado con batería; Enchufe eléctrico; Recargable eléctrica; Manual; Identificador telescópico; Otros
th: ประเภทของไม้ตีแมลงวัน: แบบไฟฟ้าใช้แบตเตอรี่; แบบไฟฟ้าเสียบปลั๊ก; แบบไฟฟ้าชาร์จไฟได้; มือเข็น; แบบด้ามจับปรับความยาวได้; อื่นๆ
en: Fly swatter type: Electric battery-powered; Electric plug-in; Electric rechargeable; Manual; Telescopic handle; Other
hr-HR: Vrsta muhomlata: Električno na baterije; Električni priključak; Električno punjivo; Ručno; Teleskopska ručka; Ostalo
fr: Type de tapette à mouches: Électrique à piles; Plug-in électrique; Rechargeable électrique; Manuel; Manche télescopique; Autre
bg-BG: Тип мухобойка: Електрическо, захранвано с батерии; Електрическо, включващо се в контакт; Електрическо, презареждащо се; Ръчно; Телескопична дръжка; Друго
pt-PT: Tipo de mata-moscas: Alimentado por bateria elétrica; Conector elétrico; Recarregável elétrico; Manual; Pega telescópica; Outro
da: Fluesmækkertype: Elektrisk batteridrevet; Elektrisk plug-in; Elektrisk genopladelig; Manuel; Teleskopisk håndtag; Andet